# 求助陈版主，应收政府款项坏账计提比例。

提问人：liuweisheng 时间：2022-03-07 14:04:45
求助陈版主，新金融工具准则下，城投公司应收政府款项坏账按余额的1%进行计提。而不是按照账龄进行分段。是否可行。谢谢版主解惑。

回答人：chenyiwei
根据具体情况分析讨论，没有普遍适用的绝对化标准。
根据《企业会计准则第 22 号——金融工具确认和计量（ 2017 年修订）》第四十七条规定：“由于预期信用损失考虑付款的金额和时间分布，因此即使企业预计可以全额收款但收款时间晚于合同规定的到期期限，也会产生信用损失。”实务中政府单位的欠款一般最终都可以收回，但可能拖欠时间较长，故拖欠导致的资金时间价值损失就构成了此类应收款项信用损失的主要组成部分。尤其是对于可用财力不足，历史上有过较长时间拖欠记录的政府单位的欠款，尤其要关注这方面因素的影响。